# 现流表编制三步法

提问人：chenyiwei 时间：2011-05-31 16:16:07
实务中，如果没有专门的现金流量表软件，采用手工编制的，一般先逐笔计算投资、筹资活动现金流量，再从现金及现金等价物年初、期末相比的净增加额中减去投资、筹资和汇率变动影响等净增加额后得到你所说的J1和J2。到最后，正表中的“收到、支付其他与经营活动有关的现金”和补充资料中的经营性应收、应付项目增减变动就会变成一个平衡项目。

回答人：chenyiwei
实务中，如果没有专门的现金流量表软件，采用手工编制的，一般先逐笔计算投资、筹资活动现金流量，再从现金及现金等价物年初、期末相比的净增加额中减去投资、筹资和汇率变动影响等净增加额后得到你所说的J1和J2。到最后，正表中的“收到、支付其他与经营活动有关的现金”和补充资料中的经营性应收、应付项目增减变动就会变成一个平衡项目。

回答人：chenyiwei
回复 7 楼 kmyj001 的帖子实务中，采用正做法完全编平的情况是很少见的，此时很多会计、审计人员会选择把不平的差额倒挤到这几个项目中。不过，正如楼上一些网友所言，还是应当尽量找到各个项目列报和披露金额的充分、适当的证据。